Inventaris van het archief van Jan Hendrik van Kinsbergen (1735-1819) en van de Stichting Het Admiraal van Kinsbergenfonds (1819- ) over de jaren 1771-2012
Nationaal Archief, Den Haag
- Archief van Admiraal Jan Hendrik van Kinsbergen (Aanwinsten 1990, 2011), B.
  - STUKKEN BETREFFENDE OPENBARE FUNCTIES, B.2.
    - Marineofficier in Russische dienst, B.2.1.
      - Ingekomen brief van [Fyodor Fyodorovich Ushakov] over de toestand van de vloot aan de vooravond van de campagne naar de Zwarte Zee., 1774 maart 30; 152; 1 stuk (D2-9)
      - Kopie van een brief van J.H. van Kinsbergen aan generaal Prins Kodorowsky waarin hij verslag doet van zijn weigering om bij nadering van een Turks eskader [op 23 augustus 1773] gevolg te geven aan het bevel van vice-admiraal Senyavin om zich terug te trekken., [1774]; 153; 1 stuk (D2-9b)
      - Brief van Alexander Ushakov over manoeuvres van de vloot [in de oorlog met de Turken]., Z.d. [1774?]; 154; 1 stuk (D2-3a)
      - Laissez-passer door tsarina Catharina II afgegeven voor kapitein Van Kinsbergen om als koerier van Rusland naar Den Haag te reizen, getekend door vorst Alexander Golitzin., 1775 januari 8/18; 155; 1 stuk (D2-10)
        Niet raadpleegbaar
        in het Russisch met vertaling in het Duits.
      - Ingekomen brief van NN aan J.H. van Kinsbergen dankzeggend voor diens rapport over de effecten van een vredesverdrag van Rusland met Turkije voor de handel en berichtend dat hij briefwisseling kan onderhouden met de douarière van Oranje (Wilhelmina van Pruissen) via diens hofdame, barones Van Danckelman., 1775 maart 4; 156; 1 stuk
      - Gedrukte versie van de bijlage bij de op 30 augustus 1776 ontvangen missive van de resident in Rusland De Swart met onder andere een bericht over de geldelijke beloning voor diverse officieren wegens roemwaardige daden van de Russische Marine in Middellandse en Zwarte Zee, met handgeschreven aantekeningen in de marge dat men de daden van de buitenlander Van Kinsbergen niet had willen benadrukken om generaal Orlow en admiraal Senyavin niet te beledigen., 157; 1 omslag (D2-13)
      - Kaart in vogelvluchtperspectief van het beleg van het Turkse fort Bender aan de rivier de Dnjestr, dat door de Russische troepen op 16 september 1770 werd ingenomen, met bijschrift in Russisch, Duits en Frans, gedrukt., [18e eeuw]; 158; 1 stuk (D2-2)
      - Ingekomen brief van J.O. Czernicheff in Moskou aan J.H. van Kinsbergen bij dienst vertrek uit Russische dienst om voor de Republiek ‘tegen de Marokkanen te vechten’, met de toezegging dat hij daarna zijn positie in Rusland weer kan innemen.., 1778 juni 23; 159; 1 stuk (D2-16)
      - Zeven brieven ingekomen bij Van Kinsbergen en echtgenote afkomstig van J.H.F. Oldecop [handelsagent van Rusland] te Amsterdam, waarin met name terugkeer van Van Kinsbergen in Russische zeedienst wordt bepleit., 1781, 1787-1788; 160; 1 omslag (D2-38)
      - Opgave van de vlootsterkte van Rusland in de Zwarte Zee en van het Ottomaanse rijk in 1787., 161; 1 omslag (2 stukken) (D2-35)
      - Afschriften van twee brieven van R. van Haeften [Nederlands gezant] te Wenen van 1 februari en 19 februari 1788 aan [de stadhouder] met informatie over pogingen om Van Kinsbergen over te halen weer in Russische dienst te treden., 162; 1 omslag (2 stukken) (D2-40)
    - Marineofficier in Nederlandse dienst, B.2.2.
      Zie ook de volgende toegangen: Staten-Generaal (1.01.02), Admiraliteiten (1.01.46, 1.01.46.10-11, 1.01.47.17, 1.01.47.19, 1.01.47.21, 1.01.47.29, 1.01.47.33, 1.01.47.36), Consulaat Marokko (1.02.19), Van Braam (1.10.11.02), Fagel (1.10.29), Losse Aanwinsten Eerste Afdeling (1.11.01.01), Familie Croiset (2.21.045), Raadspensionaris Van Bleiswijk (3.01.25), Van de Spiegel (3.01.26), Steengracht (3.20.55),
      - Akte waarbij de stadhouder Jan Hendrik [van] Kinsbergen benoemt tot extra-ordinair kapitein ter zee van de Admiraliteit te Amsterdam., 1771 augustus 15; 163; 1 charter (C2-1a)
        uithangend zegel ontbreekt
      - Brief van de stadhouder Willem V aan J.H. van Kinsbergen waarbij hem een pensioen van 2000 gulden wordt verleend wegens verdiensten voor het vaderland, 1775 april 25, afschrift., Z.j.; 164; 1 stuk (D2-12)
      - Minuut van een verslag van Van Kinsbergen aan schout-bij-nacht D. Pichot over zijn wedervaren tijdens de bestrijding van Barbarijse kapers bij de Marokkaanse haven Mogador., [september 1776]; 165; 1 stuk (D2-95)
      - Declaratie van daggelden en verschotten door J.H. van Kinsbergen ingediend bij de Generaliteitsrekenkamer wegens het kruizen in de Middellandse Zee op Marokkaanse kapers als commandant van het fregat de Amphitrite in 1776 en het in 1777 vernieuwen van het vredesverdrag van 1752 met Marokko, met kwitantie van ontvangst van betaling, afschriften., 166; 1 omslag (2 stukken) (D2-14, D2-15)
      - Transcriptie van de dagorder van admiraal J.H. van Kinsbergen d.d. 18 december 1779 aan de schepelingen van het fregat Argo op de rede van Texel, getypt., Z.j. [ca. 1950]; 167; 1 omslag (B2-26)
        in 3-voud
      - Pleidooi van Van Kinsbergen gericht aan de Staten-Generaal dat het ter bestendiging van de vrede met Marocco met het oog op de handelsbelangen noodzakelijk is om permanent een klein eskader in de Middellandse Zee te handhaven, minuut en kopie., [1779]; 168; 1 omslag (D2-86, D2-108)
        in 2-voud
      - Authentiek uittreksel uit het scheepsjournaal van het fregat Argo onder commando van kapitein J.H. van Kinsbergen over het treffen op 30-31 december 1779 met een Brits eskader ter hoogte van het eiland Wight., 1780 maart 19; 169; 1 stuk (D2-18)
      - Minuten en een kopie van uitgaande brieven van J.H. van Kinsbergen aan de stadhouder met beschouwingen over de defensie van de Republiek., 1780; 170; 1 omslag (3 stukken) (D2-19)
      - Voorstel om scheepsvolk te werven door het houden van een loterij., 1780; 171; 1 stuk (D2-20)
        In de marge staat “afgeraden”
      - Besluit van de prins van Oranje dd. 31 december 1780 waarbij opdracht wordt verleend aan de kapiteins ter zee Van Kinsbergen en Bentinck, luitenant kolonel Schouster en de kapitein van de artillerie Smedeken om onderzoek te doen naar de mogelijkheden om de kustverdediging te versterken, met afschriften van de aansluitend uitgebrachte rapporten., 1780-1781; 172; 1 omslag (D2-21)
      - Plan voor de samenstelling van een korps mariniers bestaande uit drie bataljons van elk vier compagnieën met berekening van benodigde gages., [1780/1782]; 173; 1 stuk (D2-87)
      - Akte waarbij de prins van Oranje [stadhouder Willem V] Van Kinsbergen benoemt tot kapitein van de vlag met de rang van jongste schout-bij-nacht., 1781 februari 12; 174; 1 stuk (C2-2)
      - Minuut van een uitgaande brief van J.H. van Kinsbergen aan raadpensionaris Pieter van Bleiswijk met verslag van de manoeuvres in de slag bij de Doggersbank tegen een Engelse vloot., 1781; 175; 1 stuk (D2-22a)
      - Ingekomen brief van de Prins van Oranje [Willem V] over de bravoure en heldenmoed van ’s lands officieren in het gevecht met Engeland, met de akte van benoeming van kapitein Van Kinsbergen tot adjudant-generaal., 1781 augustus 14; 176; 1 stuk (C2-3)
      - Ingekomen brief dd. 18 augustus 1781 van de Admiraliteit van Amsterdam met gelukwens voor zijn benoeming tot adjudant-generaal van de stadhouder en dankzegging voor betoonde moed in de slag tegen de Engelsen op 5 augustus, afschrift., 177; 1 stuk (D2-22)
      - Akte waarbij de Prins van Oranje [stadhouder Willem V] kapitein Van Kinsbergen benoemt tot schout-bij-nacht extraordinair van Holland en West-Friesland onder de Admiraliteit van Amsterdam., 1781 augustus 18; 178; 1 charter (C2-4)
        Het uithangend zegel is afgebroken
      - Besluit van de stadhouder waarbij aan J.H. van Kinsbergen opdracht wordt gegeven om het Gasthuis te Amsterdam en het hospitaalschip bij Texel waar de gewonden van de zeeslag van 5 augustus 1781 worden verpleegd, te inspecteren en alle schepelingen die genoemde actie hebben meegemaakt en vrolijke dag te bezorgen met wijn en vlees en aan alle onderofficieren en gewonde militairen een zilveren medaille voor betoonde moed uit te reiken., 1781 augustus 23; 179; 1 stuk (D2-23)
      - Besluit van de stadhouder waarbij aan J.H. van Kinsbergen opdracht wordt verleend om aan alle luitenants, adelborsten en onderofficieren die hebben deelgenomen aan de actie van 5 augustus 1781 de beloningspenning voor de slag bij de Doggersbank uit te reiken., 1781 november 4; 180; 1 stuk (D2-24)
      - Besluit van de stadhouder waarbij aan schout-bij-nacht Van Kinsbergen het gewone kapiteinstraktement wordt toegekend., 1782 februari 28; 181; 1 stuk (D2-25)
      - Akte van benoeming van schout-bij-nacht J.H. van Kinsbergen door de Prins van Oranje tot adjudant-generaal met een traktement van 2500 gulden per jaar., 1782 maart 10; 182; 1 stuk (C2-6)
      - Akten waarbij de prins van Oranje schout-bij-nacht J.H. van Kinsbergen benoemt tot kapitein effectief van zijn Lijfregiment Mariniers en tot majoor effectief van het Eerste Bataljon van dit regiment., 1782 maart 10; 183; 1 omslag (2 stukken) (C2-5, C2-7)
      - Twee brieven dd.. 3 juni en 18 juli 1782 van [de raadspensionaris van Zeeland] L[aurens] P[ieter] van den Spiegel met ingewonnen inlichtingen over vlootbewegingen en -sterkte van de Engelsen, internationale verhoudingen en de noodzaak de defensie te versterken, kopieën., 184; 1 omslag (2 stukken) (D2-27)
      - Besluit van de prins van Oranje [stadhouder Willem V] waarbij J.H. van Kinsbergen benoemd wordt tot lid van een adviescommissie voor het Marinewezen, waarin ook D.R. Wijckerheld Bisdom, J.C. van der Hoop, P Reynst en J.A. Zoutman zitting hebben., 1782 oktober 10; 185; 1 stuk (C2-7a)
      - Extractbesluit van de Staten-Generaal van 7 oktober 1782 op het verzoek van de vlagofficieren en kapiteins van de vloot op de rede van Texel om op te treden tegen het dagelijks verschijnen van vlugschriften en kranten met beledigende teksten over de Marine, afschrift., 186; 1 stuk (D2-29)
      - Opdracht van de stadhouder dd. 18 juni 1782 om uit zijn kas 36.000 beschikbaar te stellen voor zijn adjudant-generaal Van Kinsbergen, afschrift., 1782 november 10; 187; 1 stuk (D2-28)
      - Kopie van een uitgaande brief aan raadspensionaris Van Bleiswijk adviserend het leger defensief en de marine offensief te maken en een alliantie te sluiten met Rusland, ten geleide van een nota dd. 28 november 1782 aan Van Bleiswijk over het gerucht van onderhandelingen inzake het ruilen van grondgebied tussen Beieren en de Oostenrijkse Nederlanden, in 2-voud., 188; 1 omslag (D2-107)
      - Extractresolutie van de Staten-Generaal dd. 23 januari 1783 waarbij een commissie wordt ingesteld bestaande uit Van der Hoop (Admiraliteit Amsterdam), Steengracht (Admiraliteit Zeeland), vice-admiraal Reynst en schout-bij-nacht Van Kinsbergen met als opdracht de mogelijkheden te onderzoeken om in Vlissingen en Den Helder of Texel oorlogshavens en reparatiewerven voor oorlogsschepen aan te leggen, met het gedrukte rapport van hun bevindingen., 1783 mei 23; 189; 1 omslag (2 stukken) (C2-8a, D2-31)
      - Instructie van de Prins van Oranje [stadhouder Willem V] voor schout-bij-nacht J.H. van Kinsbergen van de Jupiter om als commandant van een smaldeel van 4 (linie)schepen, 3 fregatten en 1 kotter in de Middellandse Zee te kruizen., 1784 juni 4; 190; 1 stuk (C2-9)
      - Brief van Van Kinsbergen aan de Staten-Generaal over het niet uitvaren van het eskader naar Brest vanwege tekort aan scheepsbenodigdheden en levensmiddelen, afschrift., [1784]; 191; 1 stuk (D2-33)
      - Verslag van het vertrek van de Koning van Napels op 30 augustus 1785 met zijn eskader van Livorno naar Napels onder begeleiding van onder andere schout-bij-nacht Van Kinsbergen, afschrift., 192; 1 stuk (D2-33a)
      - Rapport van kapitein D.J. van Rijneveld geschreven aan boord van het schip Noord-Holland op de rede van Toulon aan Van Kinsbergen als opperbevelhebber van de expeditie naar de Middellandse Zee met verslag van zijn wedervaren sedert het vertrek uit Constantinopel op 15 september., 1785 november 2; 193; 1 katern (D2-34)
      - Bij Van Kinsbergen tijdens zijn verblijf in de Hofstede Adrichem te Beverwijk ingekomen brief van de Admiraliteit te Amsterdam met bericht dat kennis genomen is van zijn benoeming tot commandant van een eskader ‘van evolutiën’ in de Noordzee., 1789 april 5; 194; (D2-41)
      - Vijf bij de admiraliteit van Amsterdam ingekomen rapporten over de opmeting van de zandbank ‘het Vrouwenzand’, verzonden door Van Kinsbergen als commandant van het oefen-eskader op de Noordzee op 15 september 1789 aan boord van het schip De Vrijheid op de rede van Texel., 1789 oktober 5; 195; 1 katern (D2-42)
      - Akte waarbij de stadhouder Van Kinsbergen benoemt tot vice-admiraal extra-ordinair van de Admiraliteit te Amsterdam., 1789 december 16; 196; 1 charter (C2-11)
      - Advies dd., 19 oktober 1792 van Van Teylingen, Van der Hoop en Van Kinsbergen over nadere uitwerking van het besluit van de Staten-Generaal van 7 september 1792 tot oprichting van zes compagnieën zee-artillerie en de verlening van traktementen aan kapiteins, luitenants, schippers en stuurlieden, afschrift.; [1792]; 197; 1 stuk (D2-45)
      - Akte waarbij J.H. van Kinsbergen door de Staten-Generaal benoemd wordt tot eerste vlagofficier van het korps scheepsartilleristen, met verklaring van stadhouder en Gecommitteerde Raden van Holland en West-Friesland dat de commissie is geregistreerd in het commissieboek nadat Van Kinsbergen de eed van getrouwheid en zuivering heeft afgelegd., 1793 mei 6; 198; 2 charters (met elkaar verbonden) (C2-13)
      - Akte waarbij de Staten-Generaal J.H. van Kinsbergen commissie verlenen als adjudant-generaal van de stadhouder., 1793 juni 3 en 24; 199; 2 charters (met elkaar verbonden) (C2-14)
        Van het uithangend zegel rest alleen een fragment
      - Akte waarbij de Staten-Generaal J.H. van Kinsbergen commissie verlenen als inspecteur en commandant van het korps scheepsartilleristen.., 1793 juli 17; 200; 2 charters (met elkaar verbonden) (C2-15)
        Van het uithangende zegel rest alleen een fragment
      - Aan Van Kinsbergen uitgebracht rapport van F.A. Neuser als commandant van het fregat Hector geankerd te Bath over zijn verrichtingen 1-19 juli in de Zeeuwse wateren., 1794 juli 19; 201; 1 stuk (D2-49)
      - “Figuratieve defensie kaart van de Zeeuwse Stroomen in den Jaare 1794 getekend door lt. admiraal Van Kinsbergen daar commanderende”., 202; 1 stuk (gevouwen) (D2-48)
      - Uitgaande brief van Van Kinsbergen aan de stadhouder, geschreven te Rotterdam op 9 november 1794, waarin hij vanwege het ongunstig verloop van de oorlog aandringt op het sluiten van vrede met de Fransen onder specifieke voorwaarden, afschrift., Z.j; 203; 1 stuk (D2-50)
      - Uitgaande brief van Van Kinsbergen geschreven te Den Haag dd. 4 januari 1795 aan generaal graaf Van Walmoden, commandant van de geallieerde Britse en Hannoverse troepen met het verzoek om zich niet terug te trekken, maar tot aanval op de Fransen over te gaan, afschrift., Z.j; 204; 1 stuk (D2-51)
      - Uitgaande brief van Van Kinsbergen aan de stadhouder dd. 5 januari 1795 waarin hij aangeeft dat er geen moment te verliezen is om iedereen onder de wapens te roepen ter verdediging van het vaderland en het Huis van Oranje, afschrift., Z.j; 205; 1 stuk (D2-52)
      - Ingekomen rapport van [schout-bij-nacht] W.A. Spengler over de uitvoering sinds 27 december 1794 van het hem opgedragen onderzoek van seinposten en verdedigingspunten van Medemblik tot aan de hoek van het IJ, geschreven te Hoorn., 1795 januari 18; 206; 1 katern (D2-53)
      - Vergelijkende lijst van de schepen en fregatten in actuele dienst eind 1794 en eind 1795 met opgave van aantallen opvarenden en stukken geschut., 207; 1 stuk (D2-55)
    - Marineofficier in Deense dienst, B.2.3.
      - Ingekomen en minuten van uitgaande brieven dd. 7 augustus 1795 - 16 juni 1796 van en aan de Deense gezant in Nederland H. van Schubart, de Koning van Denemarken, de eerste minister van Denemarken Van Bernsdorff en de griffier van de Staten-Generaal W. Quarles over het aanbod van Denemarken om als admiraal in Deense dienst te treden met een desbetreffend bericht uit de “Altonaischer Mercurius” van 6 oktober 1795 (nr. 160), grotendeels afschriften. deels in het Frans, Z.j; 208; 1 omslag (7 stukken) (D2-54, D2-58)
      - Minuut van een uitgaande brief van Van Kinsbergen aan [generaal advocaat- fiscaal der Marine P. Roos] meldend dat hij besloten heeft in Deense dienst te gaan op voorwaarde dat hij nooit tegen de Republiek hoeft te dienen en met het verzoek zijn complimenten over te brengen aan [Jan Pieter van Wickevoort] Crommelin., 1795 augustus 10; 209; 1 stuk (F2-2)
        in het Frans.
        Het is een brief ten geleide van een [niet aanwezige] memorie
      - Door Herman van Schubart met begeleidend schrijven toegezonden Deens paspoort dat drie maanden geldig is., 1796 april 20; 210; 1 omslag (2 stukken) (D2-57)
    - Functies in de Bataafse Republiek en het Koninkrijk Holland, B.2.4.
      - Kopieën van brieven van J.P. van Braam dd. 14 juli en 30 augustus 1796 aan G.J. Jacobson [lid van het Comité tot de Zaken der Marine] en een z.d.e brief aan J.A. de Mist [lid van de Nationale Vergadering] over het oneervol ontslag van de zee-officieren en hun weigering diensten aan te bieden aan het ‘hervormde vaderland’., 211; 1 omslag (2 stukken) (D2-59)
      - Kopie van een brief [van Van Stralen] aan ambassadeur Schimmelpenninck te Parijs over de eisen waaraan een man moet voldoen die aan het hoofd van de Bataafse Republiek staat, betogend dat Van Kinsbergen over de juiste kwaliteiten beschikt., [1804]; 212; 1 stuk (F2-39)
      - Brief van de secretaris van Staat voor de Binnenlandse Zaken, H. van Stralen met uitnodiging om toe te treden tot de Commissie van Landbouw in het departement Gelderland., 1805 september 16; 213; 1 stuk (C2-17)
      - Ingekomen en minuut van een uitgaande brief over de datum voor het afleggen van de eed als honorair eerste kamerheer., 1806 juli 12 en 15; 214; 1 omslag (2 stukken) (C2-18)
      - Bij J.H. van Kinsbergen ingekomen Koninklijke Besluit van Lodewijk Napoleon van 16 juli 1806 over zijn benoeming tot staatsraad in buitengewone dienst voor marine-aangelegenheden., 215; 1 stuk (C2-19)
      - Verslag in zes punten van een bezoek aan de Koning en overleg met de minister van Marine over de organisatie van de Marine., [1806]; 216; 1 stuk (D2-91)
      - Bij J.H. Van Kinsbergen ingekomen brieven van de minister van Oorlog van 13 februari en 4 december 1807 ter bekendmaking van de Koninklijke Besluiten over de inhouding van zegelrecht op officierstraktementen en vaststelling van de traktementen en pensioenen van de maarschalken van Holland en ten geleide van de toezending van de maarschalkssstaf., 217; 1 omslag (3 stukken) (C2-20a)
      - Minuut van een uitgaande brief waarbij Van Kinsbergen te Apeldoorn verklaart afstand te doen van zijn pensioen als maarschalk., 1807 augustus 4; 218; 1 stuk (F2-5)
      - Ingekomen brief van Jhr. J.W. Janssens kennisgevend van diens benoeming tot minister van Oorlog., 1807 december 10; 219; 1 stuk (D2-62)
      - Ministerieel besluit meldend dat de benoeming van J.H. van Kinsbergen bij Koninklijk Decreet van 15 mei 1808 no.13 tot maarschalk extraordinair geen plaatsing in actieve dienst betekent, met afschriften van de Koninklijke Besluiten van 4 en 7 februari 1810 waarbij de titel maarschalk wordt afgeschaft, maar bepaald wordt dat de voormalige dragers van die rang hun salaris en emolumenten de rest van hun leven zullen behouden., 1808-1810; 220; 1 omslag (3 stukken) (C2-21)
      - Bij J.H. van Kinsbergen ingekomen brief van de minister van Marine en Koloniën van 6 augustus 1808 ten geleide van het Koninklijk Besluit van 1 augustus waarbij het ministerie van Marine en Koloniën wordt ingesteld en Van Kinsbergen benoemd wordt tot voorzitter van het Centraal Comité voor de Marine., 221; 1 omslag (2 stukken) (C2-22)
      - Ingekomen brief van de secretaris van de magistraat van Elburg, Dries Hoefhamer, met verzoek om bij koning Lodewijk Napoleon het belang [van verbetering van de haven] van Elburg te bepleiten., 1808 augustus 13; 222; 1 stuk (F2-5a)
      - Minuten van zes uitgaande brieven van Van Kinsbergen als voorzitter van het Centraal Comité der Marine aan de medeleden van het Comité over diepten van zeegaten, toestand en uitrusting van schepen, en tot slot verzoekend om geen stukken meer toe te sturen vanwege zijn slechte gezondheid., 1808 augustus 29 – november 10; 223; 1 omslag (D2-63)
      - Authentiek afschrift van de benoeming van maarschalk Van Kinsbergen bij Koninklijk Besluit van 15 september 1808 tot voorzitter van de kiesvergadering in het departement Gelderland ter verkiezing van de leden van het Wetgevend Lichaam en bericht van ontheffing van deze functie op 2 oktober 1808., 224; 1 omslag (2 stukken) (C2-23)
      - Minuut van een uitgaande brief van 29 november 1808 aan koning Lodewijjk Napoleon waarin Van Kinsbergen zich excuseert niet nuttiger te kunnen zijn vanwege zijn hoge leeftijd, kopie van een bedankbrief dd. 6 december van de Koning voor zijn adviezen over marine-zaken en de minuut van de op 13 december aan de Koning gezonden ‘Ideeën van een oud zee-veteraan relatif tot de Marine’., 225; 1 omslag (3 stukken) (D2-64)
      - Minuut van een uitgaande brief aan H.C. Serrurier over de effecten van het verhogen of verlagen van de Slaperdijk bij Texel op overstromingen, met een opmerking dat hij zich voorgenomen heeft geen vragen over marine-zaken meer te beantwoorden, maar dat hij een uitzondering maakt voor zijn oude vriend., [1808/1809]; 226; 1 stuk (D2-88)
      - Minuut van een brief aan [ P. van der Heim] met een beschouwing over gefortificeerde steden naar aanleiding van het bombardement van Vlissingen., 1809 augustus 16; 227; 1 stuk (D2-65)
      - Bij J.H. van Kinsbergen ingekomen Koninklijk Besluit van 5 september 1809 waarbij een commissie van maarschalken wordt benoemd met Van Kinsbergen als voorzitter die de opdracht krijgt statuten te ontwerpen voor de Militaire Orde der Unie., 1810; 228; 1 stuk (C2.26)
      - Door de luitenant-kolonel en directeur van de maritieme werken, J. Blanken Jansz aan Van Kinsbergen aangeboden authentiek afschrift van de “Memorie over ’s Lands Zeehaven het Nieuwe Diep”, waarvan het origineel op 16 juli 1803 was ingediend bij de Raad van Marine, met 3 tekeningen van de generale opziener L. den Berger van de grondboringen in 1794, en een notitie dat dit rapport in 1810 de grondslag vormde voor de uitvoering van de werken bij Den Helder., 229; 1 katern (D2-61)
      - Ingekomen brieven van de [stadhouder-prins C.F. Lebrun] hertog van Plaisance met name over plannen om de economie van het land te herstellen, met minuten van uitgaande brieven van Van Kinsbergen., 1810 september-oktober, december; 230; 1 omslag (15 stukken) (D2-66)
      - Akte waarin keizer Napoleon Bonaparte J.H. van Kinsbergen benoemt tot voorzitter van de kantonale vergadering te Apeldoorn., 1812 maart 20; 231; 1 charter (C2-31)
      - Verslag dd. 6 december 1813 van kapitein J.B. Lambrechts, commandant van een detachement veteranen ‘de la garde’, aan de minister van Oorlog baron [B.H.] Bentinck tot Buckhorst over de aanval op 22 november 1813 van een detachement Kozakken op Paleis het Loo en de in overleg met Van Kinsbergen gesloten overeenkomst met deze troepen., Z.j; 232; 1 stuk (D2-67)
      - Ingekomen brieven van C.A. VerHuell over de situatie van Fort Lasalle [bij Den Helder]., 1814 april 15, 18; 233; 1 omslag (2 stukken) (D2-68, D2-69)
    - Functies in het Koninkrijk der Nederlanden, B.2.5.